臺灣高等法院高雄分院刑事裁定
111年度抗字第132號
抗  告  人  
即  被  告  柯建宇



上列抗告人因違反護照條例案件，不服臺灣高雄地方法院中華民
國111年3月31日裁定(110年度審訴字第839號)，提起抗告，本院
裁定如下：
    主  文
抗告駁回。
    理  由
一、抗告意旨略以：原審判決正本僅寄送抗告人即被告柯建宇（
    下稱抗告人）於高雄市○○區○○路00號之戶籍地，並未送達抗
    告人之居所地即高雄市○鎮區○○路00○0號512室，抗告人戶籍
    地僅有75歲祖母居住，祖母簽收後即收起原審判決正本，而
    忘記告知家人轉知抗告人，致抗告人上訴逾期，為此提起抗
    告（見本院卷第9頁）。
二、上訴期間為20日，自送達判決後起算；提起上訴，應以上訴
     書狀提出於原審法院為之，原審法院如認為上訴逾期，即 
    應以裁定駁回之，刑事訴訟法第349條前段、第362條前段分
    別定有明文。又刑事訴訟法第62條規定，送達文書，除刑事
    訴訟法第六章有特別規定外，準用民事訴訟法之規定，即送
    達於應受送達人之住居所、事務所或營業所行之。
三、本件抗告人因違反護照條例案件，經原審於民國111年2月14
    日以110年度審訴字第839號判決抗告人犯買賣護照罪，處有
    期徒刑6月，並為沒收、追徵諭知。該判決正本於111年2月2
    2日送達至抗告人位於高雄市○○區○○路00號之戶籍地，由抗
    告人祖母親自受領，有送達證書在卷可稽（見原審卷三第67
    頁）。則依前開規定，本件原判決自送達之翌日起（即111
    年2月23日）即生合法送達被告之效力。本件上訴期間為20
    日，且原審與抗告人上述戶籍地應加計在途期間4日，則自
    送達判決書之翌日即111年2月23日當日起算，上訴期間計至
    111年3月18日即已屆滿，且該日為星期五非假日，乃抗告人
    遲111年3月25日始向原審提起上訴（見原審卷第73至75頁）
    ，已逾前開上訴期間，顯屬違背法律上之程式，且其情形無
    可補正，原審因而以上訴逾期，於111年3月31日裁定駁回其
    上訴（見原審卷第79至80頁），經核並無違誤。
四、綜上，原審以抗告人上訴逾期，裁定駁回抗告人之上訴，自
    屬合法有據。抗告人之祖母於111年4月7日收受原審之上訴
    駁回裁定正本後（見原審卷第83頁之送達證書），抗告人於
    法定期間5日內之111年4月11日，執前詞提起抗告，然原審
    判決及裁定正本均生合法送達效力，且本件自原審繫屬迄終
    結止之訴訟文書送達，始終均由抗告人祖母受領（見原審卷
    第17、67、83之送達證書），又抗告人於原審審理時並未陳
    報高雄市○鎮區○○路00○0號512室之居所，有原審準備程序筆
    錄及審判程序筆錄在卷可憑（見原審卷第31、47頁），是原
    審就本件裁判之送達確屬合法妥適，難認抗告人遲誤期間有
    何正當理由，是其提起抗告，為無理由，應予駁回。
據上論結，應依刑事訴訟法第412條，裁定如主文。
中　　華　　民　　國　　111 　年　　6 　　月　　2　 　日
                  刑事第七庭    審判長法  官  李璧君
                                      法  官  石家禎
                                      法  官  李東柏
以上正本證明與原本無異。
如不服本裁定應於送達後5日內向本院提出再抗告狀。
中　　華　　民　　國　　111 　年　　6 　　月　　2 　　日
　　　　　　　　　　　　　　　　　　　書記官  王紀芸